臺灣嘉義地方法院刑事裁定　　　　　　 100年度撤緩字第55號
聲　請　人　臺灣嘉義地方法院檢察署檢察官
受　刑　人　黃俊賢
上列聲請人因受刑人竊盜案件（本院98年度嘉簡字第1290號），
聲請撤銷緩刑之宣告（100年度執字第1543號），本院裁定如下
：
    主  文
聲請駁回。
    理  由
一、聲請意旨略以：受刑人黃俊賢前因犯竊盜案件，經本院於民
    國98年10月9日以98年度嘉簡字第1290號判決，判處拘役50
    日，緩刑2年，於98年11月8日確定在案。乃受刑人於緩刑期
    內即100年2月13日更犯違背安全駕駛案件，經本院於100年3
    月21日以100年度嘉交簡字第244號判決，判處拘役59日，於
    100年4月7日確定，足認受刑人顯非偶蹈法網或惡性輕微有
    所悔悟，而原宣告之緩刑難收其預期效果，自有執行刑罰之
    必要，已合於刑法第75條之1第1項第2款所定撤銷緩刑宣告
    之原因，爰依刑事訴訟法第476條規定聲請撤銷緩刑宣告等
    語。
二、按刑法第75條之1第1項第2款規定：「受緩刑之宣告而有下
    列情形之一，足認原宣告之緩刑難收其預期效果，而有執行
    刑罰之必要者，得撤銷其宣告：......二、緩刑期內因故意
    犯他罪，而在緩刑期內受六月以下有期徒刑、拘役或罰金之
    宣告確定者。...」考其立法意旨略以：關於緩刑之撤銷，
    現行法第75條第1項固已設有2款應撤銷之原因；至得撤銷緩
    刑之原因，則僅於保安處分章內第93條第3項與撤銷假釋合
    併加以規定，體例上不相連貫，實用上亦欠彈性，爰參酌德
    國及奧地利現行立法例增訂得撤銷緩刑之原因，其中現行關
    於緩刑前或緩刑期間故意犯他罪，而在緩刑期內受得易科罰
    金之有期徒刑之宣告者，列為應撤銷緩刑之事由，因認過於
    嚴苛，而排除第75條應撤銷緩刑之事由，移列至得撤銷緩刑
    事由，俾使「法官依被告再犯情節，而裁量是否撤銷先前緩
    刑之宣告」；其次，如有前開事由，但判決宣告拘役、罰金
    時，可見行為人仍未見悔悟，有列為得撤銷緩刑之事由，以
    資彈性適用，爰於第1項第1款、第2款增訂之；緩刑期內，
    因過失犯罪其情節較重，受有期徒刑之宣告確定者，乃係未
    能澈底悔悟自新之表徵，足見其人一再危害社會，均有由法
    院斟酌決定撤銷緩刑之必要，爰增列為第3款得撤銷緩刑之
    事由。故本條採用裁量撤銷主義，賦予法院撤銷與否之權限
    ，特於第1項規定實質要件為「足認原宣告之緩刑難收其預
    期效果，而有執行刑罰之必要」，供作審認之標準。是此「
    得」撤銷緩刑之情形，法官應依職權本於合目的性之裁量，
    妥適審酌被告所犯前後數罪間，關於法益侵害之性質、再犯
    之原因、違反法規範之情節是否重大、被告主觀犯意所顯現
    之惡性及其反社會性等情，是否已使前案原為促使惡性輕微
    之被告或偶發犯、初犯改過自新而宣告之緩刑，已難收其預
    期之效果，而確有執行刑罰之必要，此與刑法第75條第1項
    所定2款要件有一具備，即毋庸再行審酌其他情狀，應逕予
    撤銷緩刑之情形不同。亦即本件除該條項各款所列之事由外
    ，尚需具備「足認原宣告之緩刑難收其預期效果，而有執行
    刑罰之必要者」之要件，方得撤銷。
三、經查受刑人黃俊賢前因犯竊盜案件，經本院於98年10月9日
    以98年度嘉簡字第1290號判決，判處拘役50日，緩刑2年，
    於98年11月8日確定，其於緩刑期內之100年2月13日更犯違
    背安全駕駛案件，經本院於100年3月21日以100年度嘉交簡
    字第244號判決，判處拘役59日，於100年4月7日確定等情，
    ，此有前述判決及臺灣高等法院被告前案紀錄表等件在卷可
    查。是本件尚非「應」撤銷緩刑宣告之強制規定案件，而係
    刑法第75條之1第1項所定「得」撤銷緩刑之具裁量空間案件
    ，法院自應行使合義務性裁量，其內部界限即係刑法第75條
    之1第1項本文明定之「足認原宣告之緩刑難收其預期效果，
    而有執行刑罰之必要者」。
四、審酌受刑人經宣告緩刑之竊盜案件，其犯罪情節係受刑人於
    98年7月25日12時40分許，在嘉義市○區○○街106號「南和
    寵物店」內，利用被害人許峻學疏於注意之際，徒手竊取赤
    腹松鼠1隻（價值新台幣2000元），得手後旋即騎車逃逸，
    嗣被害人發覺赤腹松鼠失竊，調閱監視器報警循線查獲，其
    犯後業已坦承犯行，並與被害人達成和解而徵得被害人原諒
    等情，有本院98年度嘉簡字第1290號判決存卷可稽，參酌其
    犯罪之情節非重，法院願給予受刑人自新之機會，而併予緩
    刑之宣告；惟觀諸後案即緩刑期內之100年2月13日所犯違背
    安全駕駛罪案件，其違背安全駕駛之行為，對於公眾往來之
    交通安全有所危害，亦漠視己身安危，固應予非難，然衡諸
    二案，非但犯罪型態、原因、侵害法益及社會危害程度殊異
    ，且後案經法院斟酌情節僅宣告拘役59日，顯見受刑人之犯
    罪情節尚非重大，況後案犯行之時間，已逾前案緩刑期間之
    半，在前案緩刑宣告確定後，亦難謂其未見悔悟自新，而遽
    認其前案緩刑之宣告難收預期效果而有執行刑罰之必要，是
    檢察官聲請撤銷受刑人前案之緩刑，尚難令本院形成應撤銷
    之心證，應予駁回。
五、依刑事訴訟法第476條、第220條，裁定如主文。
中    華    民    國   100    年    5     月    31    日
                  刑事第一庭    法  官  呂美玲
上列正本證明與原本無異。
如不服本裁定，應於裁定送達後5日內向本院提出抗告狀（應附
繕本）。
中    華    民    國   100    年    5     月    31    日
                                書記官  洪敏芳